---
title: "Proyecto BE"
output: html_notebook
---

```{r = setup}
library(dplyr)
library(ggplot2)
```

# Prueba t-test para grupos dependientes

## Data
El data frame "sleep" es un experimento que mide los efectos de un somnífero contra placebo en las horas de sueño de 10 estudiantes. El factor "extra" es el incremento de horas de sueño, el grupo 1 es el placebo y el 2 el tratamiento, el ID es el número de estudiante
```{r}
View(sleep)
```

```{r}
Sueño <- sleep
```


## Exploración de los datos
```{r}
shapiro.test(Sueño$extra[Sueño$group == 1])
shapiro.test(Sueño$extra[Sueño$group == 2])
```
Ambos grupos tienen distribuciones normales, por lo que sí se puede hacer el t-test.

```{r}
# media
mean(Sueño$extra[Sueño$group == 1])
mean(Sueño$extra[Sueño$group == 2])
# mediana
median(Sueño$extra[Sueño$group == 1])
median(Sueño$extra[Sueño$group == 2])
# moda
sacarmoda <- function(datos){
  libreria <- unique(datos)
  incidencias <- integer(length(libreria))

  for (i in incidencias){
    i <- 0
  }
  
  for (dato in datos){
    aux <- 1
    while (aux <= length(libreria)){
      if (dato == libreria[aux]){
        break
      }else{
      aux <- aux + 1
      }
    }
    incidencias[aux] <- incidencias[aux] + 1
  }
  
  auxmax = incidencias[1]
  for (i in incidencias){
    if (i > auxmax)
      auxmax <- i
  }
  
  libreria[auxmax]
}

sacarmoda(Sueño$extra[Sueño$group == 1])
sacarmoda(Sueño$extra[Sueño$group == 2])
```


```{r}
# Desviación estándar
sd(Sueño$extra[Sueño$group == 1])
sd(Sueño$extra[Sueño$group == 2])
```

## Prueba t-test
```{r}
t.test(Sueño$extra[Sueño$group == 1], Sueño$extra[Sueño$group == 2])
```



















