---
title: "Proyecto BE"
output: html_notebook
---

```{r = setup}
library(dplyr)
library(ggplot2)
```

# Prueba t-test para grupos dependientes

## Data
El data frame "sleep" es un experimento que mide los efectos de un somnífero contra placebo en las horas de sueño de 10 estudiantes. El factor "extra" es el incremento de horas de sueño, el grupo 1 es el placebo y el 2 el tratamiento, el ID es el número de estudiante
```{r}
View(sleep)
```

```{r}
Sueño <- sleep
```


## Exploración de los datos
```{r}
shapiro.test(Sueño$extra[Sueño$group == 1])
shapiro.test(Sueño$extra[Sueño$group == 2])
```
Ambos grupos tienen distribuciones normales, por lo que sí se puede hacer el t-test.

```{r}
# media
mean(Sueño$extra[Sueño$group == 1])
mean(Sueño$extra[Sueño$group == 2])
# mediana
median(Sueño$extra[Sueño$group == 1])
median(Sueño$extra[Sueño$group == 2])
# moda
sacarmoda <- function(datos){
  libreria <- unique(datos)
  incidencias <- integer(length(libreria))

  for (i in incidencias){
    i <- 0
  }
  
  for (dato in datos){
    aux <- 1
    while (aux <= length(libreria)){
      if (dato == libreria[aux]){
        break
      }else{
      aux <- aux + 1
      }
    }
    incidencias[aux] <- incidencias[aux] + 1
  }
  
  auxmax = incidencias[1]
  for (i in incidencias){
    if (i > auxmax)
      auxmax <- i
  }
  
  libreria[auxmax]
}

sacarmoda(Sueño$extra[Sueño$group == 1])
sacarmoda(Sueño$extra[Sueño$group == 2])
```


```{r}
# Desviación estándar
sd(Sueño$extra[Sueño$group == 1])
sd(Sueño$extra[Sueño$group == 2])
```

## Prueba t-test
```{r}
t.test(Sueño$extra[Sueño$group == 1], Sueño$extra[Sueño$group == 2])
```

##Boxplot
```{r}
boxplots_sueño <- ggplot(Sueño, aes(x= group, y= extra, fill= group)) +
  geom_boxplot() +
  labs(title = "Distribución de las horas de sueño extra por grupo", x = "Grupo", y = "Horas extra") + theme_minimal() + theme(plot.title = element_text(size = 16, color = "#64BBCC", face = "italic", "bold", family ="serif"), text = element_text(size = 9), legend.title = element_blank(), legend.text = element_blank(), legend.position='none')
boxplots_sueño
```
# Correlación y regresión lineal




#Base de datos Orange
La base de datos Orange compila datos acerca de árboles de naranjas, registrando la edad, utilizando los "días desde 1968/12/31" y la circumferencia (en milímetros) de múltiples naranjos.

## Base de datos Orange

```{r}
Base2 <- Orange

View(Base2)
```

## Correlación y Gráfica de correlación
```{r}
Circunferencia <- Orange$circumference
Edad <- Orange$age

cor(x = Edad, y = Circunferencia)
pairs(Edad ~ Circunferencia)
```

## Gráfica de puntos y regresión lineal
```{r}
Base2_scatter <- ggplot(Base2, aes(Edad, Circunferencia)) +
  geom_point () +
  geom_smooth(method=lm) +
  labs(title = "Correlación entre edad del naranjo y su circunferencia", x = "Edad en días", y = "Circunferencia en mm") + theme_minimal() + theme(plot.title = element_text(size = 16, color = "#64BBCC", face = "italic", "bold", family ="serif"), text = element_text(size = 9))
Base2_scatter
```


















