---
title: "Proyecto BE"
output: html_notebook
---

```{r = setup}
library(dplyr)
library(ggplot2)
```

# Prueba t-test para grupos dependientes

## Data
El data frame "sleep" es un experimento que mide los efectos de un somnífero contra placebo en las horas de sueño de 10 estudiantes. El factor "extra" es el incremento de horas de sueño, el grupo 1 es el placebo y el 2 el tratamiento, el ID es el número de estudiante
```{r}
View(sleep)
```

```{r}
Sueño <- sleep
```


## Exploración de los datos
```{r}
shapiro.test(Sueño$extra[Sueño$group == 1])
shapiro.test(Sueño$extra[Sueño$group == 2])
```
Ambos grupos tienen distribuciones normales, por lo que sí se puede hacer el t-test.

```{r}
# media
mean(Sueño$extra[Sueño$group == 1])
mean(Sueño$extra[Sueño$group == 2])
# mediana
median(Sueño$extra[Sueño$group == 1])
median(Sueño$extra[Sueño$group == 2])
# moda
sacarmoda <- function(datos){
  libreria <- unique(datos)
  incidencias <- integer(length(libreria))

  for (i in incidencias){
    i <- 0
  }
  
  for (dato in datos){
    aux <- 1
    while (aux <= length(libreria)){
      if (dato == libreria[aux]){
        break
      }else{
      aux <- aux + 1
      }
    }
    incidencias[aux] <- incidencias[aux] + 1
  }
  
  auxmax = incidencias[1]
  for (i in incidencias){
    if (i > auxmax)
      auxmax <- i
  }
  
  libreria[auxmax]
}

sacarmoda(Sueño$extra[Sueño$group == 1])
sacarmoda(Sueño$extra[Sueño$group == 2])
```


```{r}
# Desviación estándar
sd(Sueño$extra[Sueño$group == 1])
sd(Sueño$extra[Sueño$group == 2])
```

## Prueba t-test
```{r}
t.test(Sueño$extra[Sueño$group == 1], Sueño$extra[Sueño$group == 2])
```
Aqui realizamos la prueba t test, la cual nos lanzó una p=0.07939, el cual interpretamos como casi sigificativa 
##Boxplot
```{r}
boxplots_sueño <- ggplot(Sueño, aes(x= group, y= extra, fill= group)) +
  geom_boxplot() +
  labs(title = "Distribución de las horas de sueño extra por grupo", x = "Grupo", y = "Horas extra") + theme_minimal() + theme(plot.title = element_text(size = 16, color = "#64BBCC", face = "italic", "bold", family ="serif"), text = element_text(size = 9), legend.title = element_blank(), legend.text = element_blank(), legend.position='none')
boxplots_sueño
```
Realizamos un boxplot para apreciar los datos de manera grafica y como es que se "relaciona" nuestras variables 


# Correlación y regresión lineal

Debido a que las pruevas de correalacion evaluan el cambio de las distintas variables. y nuestra primer base de datos tenia datos no apos para realizar este tipo de analisis estadistico, decidimos buscamos otra base de datos para llevar acabo estas pruebas. 


#Base de datos Orange
La base de datos Orange compila datos acerca de árboles de naranjas, registrando la edad, utilizando los "días desde 1968/12/31" y la circumferencia (en milímetros) de múltiples naranjos.

## Base de datos Orange

```{r}
Base2 <- Orange

View(Base2)
```

## Correlación y Gráfica de correlación
```{r}
Circunferencia <- Orange$circumference
Edad <- Orange$age

cor(x = Edad, y = Circunferencia)
pairs(Edad ~ Circunferencia)
```
Realizamos una correlación entre las variables "edad" y "circunferencia", es decir que si la circunferencia de la fruta aumentaba a la par del tiempo.
Nos resulto un coeficiente de correlación 0.9135189 siendo significativa entre las dos variables 

## Gráfica de puntos y regresión lineal
```{r}
Base2_scatter <- ggplot(Base2, aes(Edad, Circunferencia)) +
  geom_point () +
  geom_smooth(method=lm) +
  labs(title = "Correlación entre edad del naranjo y su circunferencia", x = "Edad en días", y = "Circunferencia en mm") + theme_minimal() + theme(plot.title = element_text(size = 16, color = "#64BBCC", face = "italic", "bold", family ="serif"), text = element_text(size = 9))
Base2_scatter
```


# Anova de una vía

## Base de datos de Chicken Weights
```{r}
base3 <- chickwts
View(base3)
```

## Exploración de los datos

### Normalidad
Las distribuciones de todos los grupos son normales
```{r}
shapiro.test(base3$weight[base3$feed == "horsebean"])
shapiro.test(base3$weight[base3$feed == "linseed"])
shapiro.test(base3$weight[base3$feed == "soybean"])
shapiro.test(base3$weight[base3$feed == "sunflower"])
shapiro.test(base3$weight[base3$feed == "meatmeal"])
shapiro.test(base3$weight[base3$feed == "casein"])
```
### Homogeneidad de varianza
Hay homogeneidad de varianza entre grupos
```{r}
levene.test(base3$weight, base3$feed)
```
















