---
title: "Proyecto BE"
output: html_notebook
---

```{r = setup}
library(dplyr)
library(ggplot2)
library(lawstat)
library(rstatix)
```

# Prueba t-test para grupos dependientes

## Data
El data frame "sleep" es un experimento que mide los efectos de un somnífero contra placebo en las horas de sueño de 10 estudiantes. El factor "extra" es el incremento de horas de sueño, el grupo 1 es el placebo y el 2 el tratamiento, el ID es el número de estudiante
```{r}
View(sleep)
```

```{r}
Sueño <- sleep
```


## Exploración de los datos
Ambos grupos tienen distribuciones normales, por lo que sí se puede hacer el t-test.
```{r}
shapiro.test(Sueño$extra[Sueño$group == 1])
shapiro.test(Sueño$extra[Sueño$group == 2])
```


```{r}
# media
mean(Sueño$extra[Sueño$group == 1])
mean(Sueño$extra[Sueño$group == 2])
# mediana
median(Sueño$extra[Sueño$group == 1])
median(Sueño$extra[Sueño$group == 2])
# moda
sacarmoda <- function(datos){
  libreria <- unique(datos)
  incidencias <- integer(length(libreria))

  for (i in incidencias){
    i <- 0
  }
  
  for (dato in datos){
    aux <- 1
    while (aux <= length(libreria)){
      if (dato == libreria[aux]){
        break
      }else{
      aux <- aux + 1
      }
    }
    incidencias[aux] <- incidencias[aux] + 1
  }
  
  auxmax = incidencias[1]
  for (i in incidencias){
    if (i > auxmax)
      auxmax <- i
  }
  
  libreria[auxmax]
}

sacarmoda(Sueño$extra[Sueño$group == 1])
sacarmoda(Sueño$extra[Sueño$group == 2])
```


```{r}
# Desviación estándar
sd(Sueño$extra[Sueño$group == 1])
sd(Sueño$extra[Sueño$group == 2])
```

## Prueba t-test
Aqui realizamos la prueba t test, la cual nos lanzó una p=0.07939, el cual interpretamos como casi sigificativa 
```{r}
t.test(Sueño$extra[Sueño$group == 1], Sueño$extra[Sueño$group == 2])
```

## Boxplot
Realizamos un boxplot para apreciar los datos de manera grafica y como es que se "relaciona" nuestras variables 
```{r}
boxplots_sueño <- ggplot(Sueño, aes(x= group, y= extra, fill= group)) +
  geom_boxplot() +
  labs(title = "Distribución de las horas de sueño extra por grupo", x = "Grupo", y = "Horas extra") + theme_minimal() + theme(plot.title = element_text(size = 16, color = "#64BBCC", face = "italic", "bold", family ="serif"), text = element_text(size = 9), legend.title = element_blank(), legend.text = element_blank(), legend.position='none')
boxplots_sueño
```



# Correlación y regresión lineal

Debido a que las pruevas de correalacion evaluan el cambio de las distintas variables. y nuestra primer base de datos tenia datos no apos para realizar este tipo de analisis estadístico, decidimos buscamos otra base de datos para llevar acabo estas pruebas. 


## Base de datos Orange
La base de datos Orange compila datos acerca de árboles de naranjas, registrando la edad y la circunferencia (en milímetros) de múltiples naranjos

```{r}
Base2 <- Orange

View(Base2)
```

## Correlación y Gráfica de correlación
Realizamos una correlación entre las variables "edad" y "circunferencia", es decir que si la circunferencia de la fruta aumentaba a la par del tiempo.
Nos resulto un coeficiente de correlación 0.9135189 siendo significativa entre las dos variables
```{r}
Circunferencia <- Orange$circumference
Edad <- Orange$age

cor(x = Edad, y = Circunferencia)
pairs(Edad ~ Circunferencia)
```
 

## Gráfica de puntos y regresión lineal
Graficamos los graficos en un scatter y le aplicamos regresión lineal
```{r}
Base2_scatter <- ggplot(Base2, aes(Edad, Circunferencia)) +
  geom_point () +
  geom_smooth(method=lm) +
  labs(title = "Correlación entre edad del naranjo y su circunferencia", x = "Edad en días", y = "Circunferencia en mm") + theme_minimal() + theme(plot.title = element_text(size = 16, color = "#64BBCC", face = "italic", "bold", family ="serif"), text = element_text(size = 9))
Base2_scatter
```


# Anova de una vía
Para hacer una anova de una vía, buscamos una base de datos de un factor con varios niveles.

## Base de datos de Chicken Weights
La base de datos chickwts recopila datos de un experimento donde se comparó el efecto de distintos alimentos en el peso de gallinas.
```{r}
base3 <- chickwts
View(base3)
```

## Exploración de los datos

### Medias y medianas de cada grupo
```{r}
#Grupo 1
mean(base3$weight[base3$feed == "horsebean"])
median(base3$weight[base3$feed == "horsebean"])
```

```{r}
#Grupo 2
mean(base3$weight[base3$feed == "linseed"])
median(base3$weight[base3$feed == "linseed"])
```

```{r}
#Grupo 3
mean(base3$weight[base3$feed == "soybean"])
median(base3$weight[base3$feed == "soybean"])
```

```{r}
#Grupo 4
mean(base3$weight[base3$feed == "sunflower"])
median(base3$weight[base3$feed == "sunflower"])
```

```{r}
#Grupo 5
mean(base3$weight[base3$feed == "meatmeal"])
median(base3$weight[base3$feed == "meatmeal"])
```

```{r}
#Grupo 6
mean(base3$weight[base3$feed == "casein"])
median(base3$weight[base3$feed == "casein"])
```


### Normalidad

Las distribuciones de todos los grupos son normales
```{r}
shapiro.test(base3$weight[base3$feed == "horsebean"])
shapiro.test(base3$weight[base3$feed == "linseed"])
shapiro.test(base3$weight[base3$feed == "soybean"])
shapiro.test(base3$weight[base3$feed == "sunflower"])
shapiro.test(base3$weight[base3$feed == "meatmeal"])
shapiro.test(base3$weight[base3$feed == "casein"])
```
### Homogeneidad de varianza

Hay homogeneidad de varianza entre grupos
```{r}
levene.test(base3$weight, base3$feed)
```
## Anova
Sí hay diferencias significativas entre grupos (p < 0.05)
```{r}
base3 %>% anova_test(weight ~ feed)
```

## Prueba post-hoc Tukey
Prueba para determinar entre qué grupos están las diferencias. Mientras más asteriscos más significativa la diferencia.
```{r}
base3 %>% tukey_hsd(weight ~ feed)
```
















